【裁判字號】    92,訴,160
【裁判日期】    920730
【裁判案由】    土地重劃
【裁判全文】
臺中高等行政法院判決                              九十二年度訴字第一六○號
                              .
    原      告  甲○○
    右  一  人
    訴訟代理人  Ｅ○○
    原      告  乙○○
    原      告  丙○○
    原      告  丁○○
    原      告  戊○○
    原      告  己○○
    原      告  庚○○
    原      告  辛○○
    原      告  壬○○
    原      告  癸○○○
    原      告  子○○○
    原      告  丑○○○
    原      告  寅○○
    原      告  卯○○
    原      告  辰○○○
    原      告  巳○○
    原      告  午○
    原      告  未○○
    原      告  申○○
    原      告  酉○○○
    原      告  戌○○
    原      告  亥○○
    原      告  天○○○
    原      告  地○○○
    原      告  宇○○
    原      告  宙○○
    原      告  玄○○○
    原      告  黃○○
    原      告  Ａ○○
    原      告  Ｂ○○
    原      告  Ｃ○○
    右三十一人
    共同訴訟代理人  許盟志律師
    被      告  經濟部水利署
    代  表  人  Ｄ○○
    訴訟代理人  Ｆ○○
                Ｇ○○○
右當事人間因土地重劃事件，原告提起行政訴訟。本院判決如左︰
    主  文
原告之訴駁回。
訴訟費用由原告負擔。
    事  實
甲、事實概要﹕
緣原告等為台北防洪初期治理工程三重堤防與二重疏洪道三重地區拆遷戶，台北縣政
府為配合改制前經濟部水利處（即被告，現改制為經濟部水利署）執行前開拆遷戶安
置計畫，於民國九十一年間辦理該縣第十四期蘆洲市南港子市地重劃區抵費地配售作
業，配售價格為每坪新台幣（下同）十一萬至十七萬元。原告等於九十一年四月間以
未具日期之請求書向被告主張，依前台灣省政府建設廳七十三年九月二十五日七三建
六字第一六五二五三號函所核定，於七十五年間辦理當時「蘆洲鄉灰市地重劃區抵
費地配售作業」，係以每坪一萬四千元配售予台北縣五股鄉洲後村拆遷戶，前開第十
四期蘆洲市南港子市地重劃區抵費地配售作業未以同一價格配售，顯有違人民對政府
合理信賴，要求被告給付中間差額及遲延安置所生損失云云。經被告於九十一年五月
八日以經水地字第０九一五０一七六二七０號函說明：「依台北縣政府九十一年二月
二十七日北府地劃字第０九一００八三０二四號函及九十一年三月十一日北府地劃字
第０九一００八七二八六號函說明蘆洲南港子地區抵費地配售價格之法令依據及開發
成本計算等，該函並復知自救會主任委員胡朝根君在案，經查依市地重劃實施開發辦
法規定，配售價格應依開發成本訂定底價，灰市地重劃區於民國七十五年開發完成
係依開發成本辦理配售，當時開發成本每坪一萬四千元，本次配售價格亦係依上開規
定依開發成本訂定底價。」。原告等不服，提起訴願，經訴願決定機關經濟部以原告
等之請求，係因公法上原因所生一般給付存否之問題，均已非請求撤銷訴願或課予義
務訴願所能達其救濟目的，自得逕行提起行政訴訟以資救濟，無須再經由訴願程序為
由，而為訴願不受理之決定。原告等遂提起本件行政訴訟。
乙、兩造之聲明：
一、原告訴之聲明：請求判決被告應以每坪新台幣（下同）一萬四千元配售台北縣蘆
    洲市灰市地重劃區抵費地予原告。
二、被告答辯之聲明﹕請求判決駁回原告之訴。
丙、兩造之陳述﹕
一、原告起訴意旨及補充理由略以﹕
（一）按「行政行為，非有正當理由，不得為差別待遇。」、「行政行為，應以誠實
      信用之方法為之，並應保障人民正當合理之信賴。」行政程序法第六條、第八
      條分別定有明文。
（二）緣台北盆地匯集大漢、新店二溪與基隆河，在十公里的範圍中，流域面積廣達
      二千七百二十六平方公里，因地型特殊，洪水量特大，且在台北橋段及關渡隘
      口河槽狹窄無法宣洩，導致颱風季節，兩岸低窪地區常氾濫成災，為便大台北
      地區居民免除洪水之災，行政院決定自六十八年先行辦理初期實施計劃，為在
      台北縣三重、蘆洲、五股間開闢出一條寬約二百公尺之疏洪道，於七十二年間
      拆除住在上開地區之住戶。查原告均係居住於台北縣二重疏洪道之住戶，七十
      三年八月，前台灣省政府為順利執行二重疏洪道工程，順利拆遷住戶，而選擇
      蘆洲鄉○○○段改為灰市地重劃區所取得抵費地售予拆遷戶，並允諾先建後
      拆。詎被告及台北縣政府於七十三年七月間，橫跨三重及五股地區○○○○道
      之住戶先後被拆除，其中三重地區更有早於七十二年一月間即被拆除者，竟僅
      以五股地區之拆遷戶為受配對象，更在七十五年間以每坪一萬四千元就蘆洲鄉
      灰市地重劃區抵費地配售予五股地區拆遷戶，而原告所在之三重地區竟遲至
      十八年後即九十一年以每坪十一至十七萬元不等之價格配售，期間雖經原告不
      斷陳情，甚至組成二重疏洪道拆遷戶自救委員會並尋求地方民意代表協助，惟
      被告及台北縣政府依然我行我素，甚至互踢皮球。最後仍將因其延宕標售、配
      售作業而產生之鉅額地上物補償費、利息‧‧‧加諸原告身上，被告、台北縣
      政府及相關機關雖於配售後即九十一年二月二十七日於被告第十河川局會議室
      召開座談會，並於結論第二項議決：「因本區抵費地之配售係依開發成本擬定
      配售價格，因底價已先核定，而未隨即辦理抽籤配地，所衍生利息，如獲核定
      補助，本處應負擔部分將籌措經費酌予補貼拆遷戶。」，然迄今仍無回應。
（三）原告與五股洲後村拆遷戶均係在同一時期為配合政府決策而拆遷，自應於同一
      時間以相同條件配售，何以五股洲後村拆遷戶早於七十五年三月十二日即以蘆
      洲灰市地重劃區抵費地辦理配售，且係以每坪一萬四千元或一萬六千元作為
      配售價格，而為三重地區拆遷戶之原告須至九十一年方以每坪十一萬元至十七
      萬元之價格配售。實則，被告於其九十二年四月十四日之答辯狀亦不諱言原告
      與五股洲後村拆遷戶均為台北防洪初期實施計劃二重疏洪道拆遷戶，而二者之
      待遇卻有天壤之別，明顯違反行政程序法第六條所揭示之公平原則，卻未見被
      告就此嚴重延宕有任何說明。復查，五股鄉洲後村拆遷戶與原告即三重地區拆
      遷戶均係政府為順利執行二重疏洪道工程範圍內之拆遷戶已如前述，惟五股鄉
      洲後村拆遷戶配售對象、資格早在七十三年間即告確立，並以蘆洲鄉灰市地
      重劃區內抵費地作為配售地，且內政部亦早於七十三年八月十四日即以七十三
      台內地字第二五０九六三號函同意以蘆洲鄉南港子地區辦理市地重劃，並提供
      抵費地讓售予二重疏洪道內拆遷戶亦即原告，惟被告與台北縣政府始終缺乏一
      套完善的配售作業，其中台北縣政府於八十二年間竟尚未確立安置計畫，事後
      被告與台北縣政府更因拆遷戶資格認定互踢皮球而一再延宕，迄至八十五年一
      月二十七日才確立與七十三年五股鄉洲後村配售資格類似之拆遷戶資格認定標
      準，被告對此避重就輕而均避而不談，令人遺憾。
（四）五股鄉洲後村拆遷戶與原告既均為二重疏洪道拆遷戶，則政府理應依既有安置
      計畫公平安置，即使蘆洲鄉灰市地重劃區抵費地不足安置，亦應公平抽籤方
      屬正途，詎台灣省政府竟獨厚五股鄉洲後村拆遷戶，莫非是會吵的小孩有糖吃
      （五股鄉洲後村拆遷戶曾激烈抗爭）。再者，依內政部七十三年八月十四日七
      十三台內地字第二五０九六三號函，早已確立以蘆洲鄉南港子地區辦理市地重
      劃，提供抵費地配售予原告即二重疏洪道拆遷戶，何以台灣省政府既未公平就
      所有拆遷戶進行配售而僅獨厚五股鄉洲後村拆遷戶，且事後無正當理由，於進
      行蘆洲鄉南港子地區市地重劃時未如同辦理同鄉灰市地重劃時一手包辦（都
      市計畫法第二十七條第二項於必要時得逕為變更），反委由台北縣政府辦理，
      致原告與五股鄉洲後村拆遷戶相較，遲於十八年後才獲得配售，期間原告為居
      住問題四處奔波，身心煎熬筆墨難以形容。惟被告對上開為何對原告差別待遇
      未有任何說明，僅一再強調其係依平均地權條例暨其施行細則進行重劃、配售
      。實則，縱退萬步言之，依平均地權條例施行細則第八十四條第二項規定：「
      重劃區內未建築土地按評定重劃地價折價抵付之土地（簡稱抵費地）應定底價
      公開標售，並得按底價讓售為國民住宅用地、公共事業用地或行政院專案核準
      所需用地。」。而蘆洲市灰和南港子重劃區之抵費地，均係經行政院專案核
      准用來安置二重疏洪道五股和三重地區拆遷戶，並以開發成本換作底價配售予
      拆遷戶。又抵費地底價係由縣府提經地價審議暨標準地價評議委員會會議參考
      該重劃負擔總費用即依開發成本來訂定底價。開發成本涉及工程費用、地上物
      拆遷補償費、行政作業費用及貸款利息，其中本件地上物拆遷補償費竟占總開
      發成本六成七，導致每坪單價成本相對提高，因延宕十八年造成地上物拆遷補
      償費快速增加，來自於重劃區地上物大量增加和補償建物價格評點標準表之變
      更，從七十二年每點四點三元陸續調高到八十七年九點二元，因此南港子之地
      上物從量和價都提高之乘數作用，也使得地上物拆遷補償費快速相加，此乃被
      告無故拖延十八年之久造成開發成本增加，不能將此所增加成本全由原告概括
      承受，因責任歸屬不在於原告，應由延宕十八年行政機關之被告負擔始為合理
      。被告主張南港子和灰二處重劃區都以開發成本換算底價，看似平等卻只是
      形式上齊頭之平等，並非真正之平等，灰市地重劃二年完成，南港子市地重
      劃卻耗時十八年，兩者立足點一開始就不平等，最後要以齊頭式平等即開發成
      本換算底價，並非真正平等，未考慮兩者計算基礎。蓋灰和南港子之抵費地
      都用來安置因公益犧牲之二重疏洪道拆遷戶，兩地區用相同開發時間和方式，
      來計算開發成本並換算配售底價，才真正符合平等原則，以此計算方式才符合
      人民對政府合理信賴，因此被告應負擔延宕行政所造成成本增加，即賠償南港
      子和灰每坪中間差價，才符法治國保障人民基本權暨財產權之規定。又依市
      地重劃實施辦法第五十四條規定主管機關於重劃區內之抵費地於土地分配結果
      公告確定，應即訂定底價辦理公開標售，本重劃區即南港子早於八十八年五月
      四日，即完成土地分配成果確定，卻不即訂定底價配售拆遷戶，又是被告延宕
      行政而無法舉行抽籤配售土地，因此所造成利息支出二億二千萬（至九十年三
      月），應由被告負擔，另從九十年三月至九十一年三月之利息支出，亦請被告
      提出說明等語。
二、被告答辯意旨及補充理由略以﹕
（一）為安置台北防洪初期實施計劃二重疏洪道五股鄉洲後村等村拆遷戶，乃辦理蘆
      洲市灰市地重劃取得抵費地以配售安置，其配售資格經台灣省政府前建設廳
      七十三年九月四日召開會議研商定案並以七十三年九月二十五日七三建六字第
      一六五二五三號函送會議紀錄在案，緣原告等為台北防洪初期治理工程三重堤
      防與二重疏洪道三重地區拆遷戶非屬上開五股鄉拆遷戶，經多次要求比照辦理
      ，復經內政部七十八年二月一日台（七八）內地字第六六二五九０號函同意以
      市地重劃抵費地辦理安置，台北縣政府為配合執行前開拆遷戶安置計畫，於九
      十一年間辦理該縣第十四期蘆洲市南港子市地重劃區抵費地配售作業，配售價
      格每坪十一萬元至十七萬元。依台北縣政府九十一年三月十一日北府地劃字第
      ０九一００八七二八六號函說明蘆洲南港子市地重劃抵費地配售價格及開發成
      本計算，其抵費地出售所得價款為折付重劃負擔總費用，包括工程費用、重劃
      費用與貸款利息，且依市地重劃實施辦法規定，配售價格應依開發成本訂定底
      價，灰市地重劃區於七十五年開發完成係依開發成本辦理配售，當時開發成
      本每坪一萬四千元，本次配售價格亦係依上開規定依開發成本訂定底價。
（二）依土地法規定對公共事業需用土地除依法徵收外並無拆遷戶安置計畫之規定，
      惟為解決台北地區防洪初期實施計劃工程用地內，二重疏洪道三重地區及三重
      堤防拆遷安置之問題，經報奉內政部七十八年二月一日台（七八）內地字第六
      六二五九０號函同意以市地重劃抵費地辦理安置，省府並於八十一年成立「三
      重堤防與二重疏洪道三重地區拆遷戶安置事宜處理小組」，以推動安置工作。
      依專案小組第五次會議決議相關作業分工，辦理市地重劃作業係由台北縣政府
      主辦，依台北縣政府九十一年三月十一日北府地劃字第０九一００八七二八六
      號函復蘆洲南港子地區抵費地配售價格之法令依據及開發成本計算方式係由該
      府依平均地權條例第六十條規定：「實施市地重劃時，˙˙其不足土地及工程
      費用、重劃費用與貸款利息，由參加重劃土地所有權人按其土地受益比例共同
      負擔，並以重劃區內未建築土地折價抵付。」及市地重劃實施辦法第五十四條
      第一項規定前項底價不得低於各宗土地之評定重劃後地價，又依平均地權條例
      施行細則第八十四條第二項規定：「重劃區內未建築土地按評定重劃地價折價
      抵付之土地（簡稱抵費地），應訂底價公開標售，並得按底價讓售為國民住宅
      用地、公共事業用地或行政院專案核准所需用地，抵費地出售所得價款為折付
      重劃負擔總費用，包括工程費用、重劃費用與貸款利息。」且該抵費地底價係
      由該府提經地價審議暨標準地價評議委員會議審議通過後，再依規定辦理配售
      拆遷戶作業。
（三）原告訴之聲明：要求與五股地區拆遷戶配售灰抵費地開發成本配售價格辦理
      配售。查灰市地重劃區於七十五年開發完成，亦係由台北縣政府依相關規定
      辦理並依開發成本辦理配售，當時開發成本每坪一萬四千元，蘆洲南港子抵費
      地配售價格亦依規定依開發成本訂定底價，自應依該底價辦理配售，原告聲明
      之請求，依法無據。
（四）另查本案抵費地地價評定，既經台北縣政府依平均地權條例第六十條、平均地
      權條例施行細則第八十四條第二項及市地重劃實施辦法第五十四條第一項規定
      ，以開發成本訂定底價，並提送地價評議委員會審議通過，其底價既已包括貸
      款利息在案自無給付利息之理，二重疏洪道五股鄉洲後村拆遷戶安置配售「蘆
      洲市灰市地重劃區抵費地」，部分拆遷戶直至八十五年四月份才確定配售資
      格，其配售價格亦按八十五年公告土地現值計價（每坪超過十六萬元），雖經
      拆遷戶要求以七十五年配售價格每坪一萬二千元讓售，而提出訴願、再訴願但
      均獲判決「訴願駁回」。本案台北縣政府以開發成本訂定底價，既係依相關規
      定辦理，原告所為，依法無據。綜上所述，原告提出本案之訴訟為無理由，請
      判決如訴之聲明等語。
    理  由
一、按「訴狀送達後，原告不得將原訴變更或追加。但經被告同意，或行政法院認為
    適當者不在此限。」為行政訴訟法第一百十一條第一項所規定。本件原告起訴時
    原列訴之聲明為：先位訴之聲明「被告應以每坪新台幣一萬四千元配售台北縣蘆
    洲市灰市地重劃區抵費地予原告」、備位訴之聲明「被告應給付原告各新台幣
    四十萬元及自起訴狀繕本送達翌日起算按週年利率百分之五計算之利息」，嗣於
    訴狀送達後，本院行準備程序中當庭並具狀將備位聲明撤回，並變更先位訴之聲
    明為「被告應各給付原告每人新台幣五百九十一萬三千九百二十八元，及自起訴
    狀繕本送達翌日起算按週年利率百分之五計算之利息」，後再次更正聲明為「被
    告應給付原告如附表所示之金額，並均自起訴狀繕本送達翌日起算至清償日止按
    週年利率百分之五計算之利息。」，核其所陳理由為，被告對五股鄉洲後村拆遷
    戶以蘆洲鄉灰市地重劃區抵費地配售予上開拆遷戶之過程，包括變更都市計畫
    、市地重劃、配售均由前台灣省政府一手包辦，是以一方面得在二年內完成，另
    一方面則可壓低開發成本，惟對同為疏洪道拆遷戶之原告，在沒有任何正當理由
    之情況下，且明知倘委由台北縣政府辦理，將曠日費時，竟仍委由台北縣政府辦
    理，怠於執行職務之違法，被告未依上開安置計畫公平安置原告，致原告因此所
    生之損害，原告自得依行政訴訟法第八條第一項之規定提起給付訴訟，為此變更
    訴之聲明如上云云，無非係以被告怠於執行職務所生之國家賠償責任為其請求之
    依據，所提起之損害賠償訴訟（國家賠償訴訟）。然於現行行政訴訟制度下，我
    國國家賠償訴訟，乃採以民事訴訟為主，以行政訴訟為輔之併行雙軌制，人民欲
    藉行政訴訟程序請求國家賠償，仍須與其他訴訟合併，始得提起國家賠償之給付
    訴訟，尚不得單獨依行政訴訟法第八條第一項規定提起國家賠償訴訟，此觀同法
    第七條規定自明。是本件原告變更訴之聲明之請求，不惟為被告所不同意，且其
    變更後之聲明將使本院喪失審判權，因此本件並無行政訴訟法第一百十一條第三
    項第二款應予准許變更追加之情形。是以原告於訴狀送達後，本案行準備程序中
    ，復再具狀請求變更訴之聲明，依上開說明，本院認非適當，應不予准許，本件
    之審查範圍仍應依原所列訴之聲明「被告應以每坪新台幣一萬四千元配售台北縣
    蘆洲市灰市地重劃區抵費地予原告」之記載為準，合先敘明。
二、次按「依本條例規定實施市地重劃時，˙˙˙其不足土地及工程費用、重劃費用
    與貸款利息，由參加重劃土地所有權人按其土地受益比例共同負擔，並以重劃區
    內未建築土地折價抵付。˙˙˙」、「本條例第六十條第一項所稱以重劃區內未
    建築土地折價抵付，指以重劃區內未建築土地按評定重劃後地價折價抵付。前項
    折價抵付之土地（簡稱抵費地），除得按底價讓售為國民住宅用地、公共事業用
    地或行政院專案核准所需用地外，應訂底價公開標售。經公開標售而無人得標時
    ，得在不影響重劃區財務計畫之原則下，予以降低底價再行公開標售、標租或招
    標設定地上權。前項抵費地處理所得價款，除抵付重劃負擔總費用外，剩餘留供
    重劃區內增加建設、管理、維護之費用及撥充實施平均地權基金；不足由實施平
    均地權基金貼補之。」為平均地權條例第六十條第一項及平均地權條例施行細則
    第八十四條所規定。又「重劃區內經抵充或列為共同負擔取得之公共設施用地及
    抵費地，登記為直轄市或縣（市）有。其由中央主管機關辦理者，抵費地登記為
    國有。前項經抵充或列為共同負擔取得之公共設施用地，管理機關為各該公共設
    施主管機關，抵費地管理機關為直轄市或縣（市）主管機關。其由中央主管機關
    辦理者，抵費地管理機關為中央主管機關。」、「主管機關對於重劃區內之抵費
    地，於土地分配結果公告確定後，除得按底價讓售為國民住宅用地、公共事業用
    地或行政院專案核准所需用地外，應訂定底價辦理公開標售。˙˙˙前項標售、
    讓售底價不得低於各宗土地之評定重劃後地價。但經降低底價再行公開標售者，
    不在此限。」復為市地重劃實施辦法第五十條及第五十四條所規定。
三、本件原告等為台北防洪初期治理工程三重堤防與二重疏洪道三重地區拆遷戶，緣
    因主管機關為安置台北防洪初期實施計劃二重疏洪道五股鄉洲後村等村拆遷戶，
    乃辦理蘆洲市灰市地重劃取得抵費地以配售安置，其配售資格經前台灣省政府
    建設廳七十三年九月四日召開會議研商定案並以七十三年九月二十五日七三建六
    字第一六五二五三號函送會議紀錄在案，原告非屬上開五股鄉拆遷戶，乃多次要
    求比照辦理，嗣經內政部七十八年二月一日台（七八）內地字第六六二五九０號
    函同意以市地重劃抵費地辦理安置，前台灣省政府並於八十一年成立「三重堤防
    與二重疏洪道三重地區拆遷戶安置事宜處理小組」，以推動安置工作，前揭事實
    為二造所不爭執，復有前台灣省政府及內政部各該號函文附於本院卷內可稽，可
    勘認定。台北縣政府為配合被告執行前開拆遷戶安置計畫，乃於九十一年間辦理
    該縣第十四期蘆洲市南港子市地重劃區抵費地配售作業，配售價格為每坪十一萬
    至十七萬元。原告等不服配售價格偏高，提起本件訴訟主張，原告與五股洲後村
    拆遷戶均係在同一時期為配合政府決策而拆遷，自應於同一時間以相同條件配售
    ，何以五股洲後村拆遷戶早於七十五年三月十二日即以蘆洲灰市地重劃區抵費
    地辦理配售，且係以每坪一萬四千元或一萬六千元作為配售價格，而為三重地區
    拆遷戶之原告須至九十一年方以每坪十一萬元至十七萬元之價格配售，二者之待
    遇有如天壤之別，明顯違反行政程序法第六條所揭示之公平原則云云，乃請求判
    命被告應以每坪一萬四千元配售台北縣蘆洲市灰市地重劃區抵費地予原告。
四、惟查依上揭市地重劃實施辦法第五十條之規定，本件市地重劃內之抵費地，其主
    管機關為台北縣政府，而關於其抵費地之配售價格，案經被告函詢台北縣政府請
    求說明抵費地配售價格之法令依據及開發成本計算方式等項，經台北縣政府九十
    一年三月十一日北府地劃字第０九一００八七二八六號函復說明略以，抵費地出
    售所得價款依據平均地權條例等相關法規規定為折付重劃負擔總費用，包括工程
    費用、重劃費用及貸款利息，本重劃區工程部分係委託內政部土地重劃工程局辦
    理規劃、設計、發包暨監造作業，總工程費達五一二、八二０、六二五元，又因
    重劃而拆除或遷葬之土地改良物或墳墓，其補償數額，依台北縣市地重劃委員會
    八十五年第二次會議通過之標準計算，補償費及救濟金為二、二七三、八０七、
    五九０元，重劃費用（包括行政作業、地籍整理、樁位測釘、委託服務等）計二
    四、五二七、六００元，貸款利息已繳付四三五、四一四、三四九元，另掛帳未
    繳付利息有一三０、一一七、００五元，總計以上開發費用預估至九十一年三月
    底為三、三七六、六八七、一六九元，與調整評定後抵費地總價三、三七六、九
    一一、五一四元相當，又該抵費地底價係由台北縣政府提經地價審議暨標準地價
    評議委員會審議通過後所訂定，再依規定辦理配售拆遷戶作業等情，此有台北縣
    政府該號函復附於本院卷內可稽。則綜觀本件抵費地之計算，既係台北縣政府依
    相關規定辦理並依開發成本辦理配售，其辦理程序並無違誤，原告既未舉出本件
    抵費地地價之計算有何違失，徒以五股地區拆遷戶配售灰抵費地開發成本配售
    價格請求本案應比照辦理，已非有據。又所稱二重疏洪道五股鄉洲後村拆遷戶安
    置配售之「蘆洲市灰市地重劃區抵費地」，亦係由台北縣政府依照相關規定辦
    理並依開發成本辦理配售，不得僅因相關成本有所差距，即認定價格之計算有差
    別待遇之違法情形存在。從而，本件系爭抵費地價格，既係依據台北縣政府所列
    之相關成本提經地價審議暨標準地價評議委員會審議通過得出，原告亦未證明其
    計算方式有何錯誤，請求被告應以每坪一萬四千元配售台北縣蘆洲市灰市地重
    劃區抵費地予原告，非有理由，應予駁回。另原告主張因被告與台北縣政府間作
    業之延宕，所產生之鉅額地上物補償費、利息等加諸原告身上，應由被告負賠償
    之責云云，惟被告是否有怠於執行職務之違法，原告仍應依循國家賠償法所規定
    之相關程序請求救濟，尚非本件所應審究，併此敘明。
據上論結，本件原告之訴為無理由，爰依行政訴訟法第一百九十五條第一項後段、第
九十八條第三項前段、第一百零四條、民事訴訟法第八十五條第一項前段，判決如主
文。
中    華    民    國    九十二      年      七        月      三十      日
                 臺 中 高 等 行 政 法 院   第 四 庭
                                審 判 長 法  官  王  茂  修
                                         法  官  許  武  峰
                                         法  官  黃  淑  玲
右正本證明與原本無異。
如不服本判決，應於判決送達後二十日內向本院提出上訴書狀，其未表明上訴理由者
，應於提起上訴後二十日內向本院提出上訴理由書（須依對造人數附具繕本）；如於
本判決宣示或公告後送達前提起上訴者，應於判決送達後二十日內補提上訴理由書（
須附繕本）。未表明上訴理由者，逕以裁定駁回。
提起上訴應預繳送達用雙掛號郵票三九○元（三十四元及五元郵票各十份)。
中    華    民    國    九十二      年      八        月      十一      日
                                     法院書記官  許巧慧


司法院資訊處製作；財團法人民間司法改革基金會備份。
